【裁判字號】    95,上易,1241
【裁判日期】    950719
【裁判案由】    竊盜等
【裁判全文】
臺灣高等法院刑事判決                95年度上易字第1241號
上  訴  人  台灣桃園地方法院檢察署檢察官
上  訴  人
即  被  告  乙○○
上列上訴人因被告竊盜等案件，不服臺灣桃園地方法院95年度易
字第355號，中華民國95年2月14日第一審判決（起訴案號：臺灣
桃園地方法院檢察署95年度偵字第3005號），提起上訴，本院判
決如下：
    主  文
原判決撤銷。
乙○○連續攜帶兇器竊盜，累犯，處有期徒刑壹年肆月。扣案之
六角扳手壹支沒收之。
    事  實
一、乙○○有下列前案紀錄: (一)、前因竊盜等案件，經原審法
    院以90年度易字第1199號就竊盜罪部分判處有期徒刑 1年，
    就贓物罪部分判處有期徒刑 6月，應執行有期徒刑1年4月。
    嗣上訴，經臺灣高等法院以 91年度上易第991號就竊盜罪部
    分撤銷原判決改判有期徒刑 1年，就贓物罪部分駁回其上訴
    ，應執行有期徒刑1年4月確定。(二)、復因違反毒品危害防
    制條例案件，經原審法院以 91年度桃簡字第551號判決判處
    有期徒刑3月，如易科罰金，以 3百元折算1日確定。並與前
    述(一)所示案件，經原審法院於91年12月11日以91年度聲字第
    3007號裁定定應執行有期徒刑1年7月，刑期自 91年9月10日
    起算，嗣於92年10月28日因縮短刑期假釋付保護管束，至93
    年 3月21日假釋期滿，假釋未經撤銷，未執行之刑以已執行
    論。(三)、又因違反毒品危害防制條例案件，經原審法院以
    93年度易字第 1252號判決判處有期徒刑6月，如易科罰金，
    以3百元折算1日確定，並於 94年4月15日易科罰金執行完畢
    。(四)、再因竊盜案，經原審法院以94年度桃簡字第2013號
    判處有期徒刑4月，如易科罰金，以 3百元折算1日確定，刑
    期自95年1月18日起算，至95年5月17日執行完畢。
二、詎乙○○仍不知悔改，基於意圖為自己不法所有之竊盜概括
    犯意，於 94年12月6日晚上某時許，基於意圖為自己不法所
    有之犯意，攜帶客觀上可作為兇器使用之一字起子一支，在
    桃園縣大園鄉五權村 12鄰21之7號前，以上開一字起子打開
    停放在該處為甲○○持有之車牌號碼 ＲＦ─009號自用大貨
    車之電門塑膠面板，將電門之螺絲拔起並轉動零件，發動該
    車並駛離現場而竊取得手。乙○○為避免遭警查獲上開贓車
    ，遂基於變造特種文書之犯意，於94年12月14日下午某時許
    ，在桃園縣某鄉○道路旁，以綠色油漆將上開原車牌號碼Ｒ
    Ｆ─009號自用大貨車之前，後2面車牌上之阿拉伯數字0 、
    0，接續漆成阿拉伯數字 8、8而予以變造，並基於行使變造
    特種文書之犯意，駕駛上開自用大貨車外出，足以生損害於
    甲○○、公路監理機關對於車牌管理之正確性及警察機關查
    緝贓車、取締違規車輛之正確性。嗣於同年月 16日下午3時
    30 分許，為警在桃園縣觀音鄉保障村8鄰草漯52之20號查獲
    上開贓，而尋線查獲上情。又於 95年1月4日下午5時許，攜
    帶其所有客觀上足以作為兇器之六角扳手 1支，在桃園縣桃
    園市○○路與寶慶路口，以上開六角扳手插入停放在該處為
    丙○○所有車號 L8-2980號自小客車之汽車鑰匙孔內，發動
    該車駛離現場竊取得手。嗣於 95年1月18日中午12時10分許
    ，乙○○駕駛上開車輛行經桃園縣中壢市○○路 ○段427巷1
    弄旁時，為警當場查獲，並扣得上開六角扳手1支。
三、案經桃園縣政府警察局大溪分局報告臺灣桃園地方法院檢察
    署檢察官偵查起訴。及移送併辦。
    理  由
一、按刑事訴訟法第273條之1規定除被告所犯為死刑、無期徒刑
    、最輕本刑為三年以上有期徒刑之罪、或高等法院管轄第一
    審案件者外，於審判期日前之程序進行中，被告先就被訴事
    實為有罪之陳述時，審判長得告知被告簡式審判程序之旨，
    並聽取當事人、代理人、辯護人及輔佐人之意見後，裁定進
    行簡式審判程序。經查，本件被告乙○○被訴竊盜一案，非
    前開不得進行簡式審判程序之案件，經被告於本院審理時就
    被訴事實為有罪之陳述，且經本院告知被告簡式審判程序之
    旨，聽取被告及檢察官之意見後，爰依上開刑事訴訟法第27
    3條之1之規定，合議庭裁定改依簡式審判程序審判之，合先
    敘明。
二、上揭犯罪事實，業據被告乙○○於警詢、檢察官偵訊、原審
    及本院審判時坦承不諱，核與被害人丙○○、甲○○於警詢
    中之指述情節相符，並有丙○○、甲○○出具之贓物認領保
    管單1紙、桃園縣政府警察局車輛協尋尋獲證明單1紙、贓物
    領據1紙、照片 4張及扣案六角扳手1支可資佐證，足認被告
    前開自白與事實相符，堪以採信。
三、按刑法第 321條第1項第3款之攜帶兇器竊盜罪，係以行為人
    攜帶兇器竊盜為其加重條件，此所謂兇器，其種類並無限制
    ，凡客觀上足對人之生命、身體、安全構成威脅，具有危險
    性之兇器均屬之，且祇須行竊時攜帶此種具有危險性之兇器
    為已足，並不以攜帶之初有行兇之意圖為必要，此有最高法
    院79年臺上字第5253號判例意旨可資參照。經查，本件被告
    行竊時所用之六角扳手 1支，為金屬製品，質地堅硬，在客
    觀上對人之生命、身體具有危險性，自屬兇器，即應繩以該
    條款之罪。是核被告所為，係犯刑法第 321條第1項第3款之
    攜帶兇器竊盜罪、第216條、第212條行使變造特種文書罪。
    又被告有如事實欄一、(二)、(三)所示違反毒品危害防制條
    例等前案紀錄，事實欄一、(二)所示案件於 93年3月21日假
    釋期滿，假釋未經撤銷，未執行之刑以已執行論執行完畢，
    事實欄一、(三)所示案件則於 94年4月15日易科罰金執行完
    畢等情，有臺灣高等法院被告前案紀錄表 1份附卷可稽，其
    於刑之執行完畢後， 5年以內再犯本件有期徒刑以上之罪，
    不論依修正前之刑法第47條，或修正後之刑法第47條第 1項
    之規定，均構成累犯，對被告而言並無有利或不利之情形，
    自不生新舊法比較之問題，應逕依修正前之刑法第47條，論
    以累犯，並加重其刑。被告行為後，94年1月7日修正公布之
    刑法，自95年7月1日施行，修正後之刑法刪除第55條關於牽
    連犯之規定。本件被告所犯上開攜帶凶器竊盜、偽造文書等
    罪具有牽連犯之關係，依修正前即行為時之規定，應從一重
    之竊盜罪處斷；依修正後之刑法既已刪除牽連犯之規定，則
    所犯上述各罪應依數罪併罰之規定分論併罰。比較新舊法之
    規定，修正後之規定並非較有利於被告，依刑法第2條第1項
    之規定，應適用行為時之法律，即適用修正前刑法第55條牽
    連犯之規定，從一重之攜帶凶器竊盜罪處斷。被告行為後，
    刑法第56條連續犯之規定，業於94年1月7日修正公布刪除，
    並於95年7月1日施行，則被告之犯行，因行為後新法業已刪
    除連續犯之規定，此刪除雖非犯罪構成要件之變更，但顯已
    影響行為人刑罰之法律效果，自屬法律有變更，依新法第 2
    條第 1項規定，比較新、舊法結果，仍應適用較有利於被告
    之行為時法律即舊法論以連續犯（最高法院 95年第8次刑事
    庭會議決議參照）。原審對被告論罪科刑，固非無見，惟查
    ：被告另有竊取 ＲＦ─009大貨車行為，原審漏未審酌，且
    未及比較修正前後之刑法，尚有未洽，原判決既有可議，自
    應由本院予以撤銷改判。爰審酌被告犯罪動機、目的、手段
    、攜帶兇器行竊，極易於犯罪過程中對他人人身造成威脅，
    其犯罪情節較為嚴重，其所竊財物價值約新臺幣30萬元，甫
    行竊後即為警查獲而取回失物，所生危害尚微，及其犯罪後
    坦承犯行，態度尚稱良好等一切情狀，量處如主文所示第二
    項之刑，以資懲儆。至扣案之六角扳手 1支，係被告所有，
    供其犯本案所用之物，業據被告供明在卷，應依刑法第38條
    第1項第2款之規定宣告沒收。
據上論斷，應依刑事訴訟法第369條第1項前段、第364條、第299
條第1項前段、第273條之1第1項，刑法第2條第1項、第38條第 1
項第2款、第216條、第212條、第321條第1項第3款、修正前第47
條、第56條，判決如主文。
本案經檢察官呂光華到庭執行職務。
中    華    民    國    95    年    7     月    19    日
                  刑事第十七庭審判長法  官  陳貽男
                                    法  官  許仕楓
                                    法  官  高明哲
以上正本證明與原本無異。
不得上訴。
                                    書記官  初玲玲
中    華    民    國    95    年    7     月    19    日
附錄：本案論罪科刑法條全文
刑法第321條
犯竊盜罪而有左列情形之一者，處六月以上、五年以下有期徒刑
：
一  於夜間侵入住宅或有人居住之建築物、船艦或隱匿其內而犯
之者。
二  毀越門扇、牆垣或其他安全設備而犯之者。
三  攜帶兇器而犯之者。
四  結夥三人以上而犯之者。
五  乘火災、水災或其他災害之際而犯之者。
六  在車站或埠頭而犯之者。
前項之未遂犯罰之。


司法院資訊處製作；財團法人民間司法改革基金會備份。
